

RODRIGUES NICOLAS

20 Résidence Herrixka Quartier Helbarron Saint Pée-Sur-Nivelle (France)

Tel: +33 (0)6.58.70.11.78

Français

26 Ans | Permis B

email: nicolas.rodrigues94@gmail.com

Développeur - Gestion Projet

Passionné par l'informatique et l'art depuis ma jeunesse, j'ai suivi un cursus numérique pour faire ma passion mon métier, j'ai commencé par un Bac Pro SEN en audiovisuel, suite à mon diplôme, j'ai participé à deux formations de développeur par la suite, je me suis inscrit à l'université pour avoir un diplôme supérieur ainsi développer d'autres compétences et mettre en pratique tout ce que j'ai acquis avec mes expériences.

EXPÉRIENCES PROFESSIONNELLES

09/2019 - 11/2019

Novaldi Développeur Web - Novaldi - Agence Web (Bidart - France) | CDD

Mission principal:

- Refonte d'un site existant et le remettre en forme.
- Mettre à jour du CMS Wordpress ainsi que leur module de plugins.
- Ajustement et modification de page (ajout de photo, changer la bannière, media queries).
- Ajout de fonctionnalités tel que mettre un bouton avec une fonctionnalité d'accessibilités.
- Ajuster la responsivité des sites pour l'adapter sur du mobile.
- Intégration graphique à partir d'une maquette pour la réalisation du site.

Mission secondaire:

- Maintenance de codage.
- Réalisation d'un montage vidéo pour une bannière.
- Répondre au mail du client.
- Utilisation de l'outil Trello pour la gestion des tâches à effectuer.

05/2019 - 09/2019

Développeur Web – Novaldi - Agence Web (Bidart - France) | Stage

Mission principal:

- Refonte d'un site existant et le remettre en forme.
- Mettre à jour du CMS Wordpress ainsi que leur module de plugins.
- Ajustement et modification de page (ajout de photo, changer la bannière, media queries).
- Ajuster la responsivité des sites pour l'adapter sur du mobile.
- Intégration graphique à partir d'une maquette pour la réalisation d'un site.

Mission secondaire:

- Maintenance de codage.
- Réalisation d'un montage vidéo pour une bannière
- Répondre au mail du client
- Utilisation de l'outil Trello pour la gestion des tâches à effectuer.

02/2018 & 04/2018

Développeur Web -TUVED'LACOM - Agence Web (Anglet - France) | Stage Mission principal:



- Intégration des textes, modification de texte des articles du site web.
- Mettre à jour le CMS Wordpress ainsi que leur module de plugins.
- Référencement SEO de quelques sites web.
- Retouche de photo pour l'intégration des sites.

Mission secondaire:

- Formation du fonctionnement du Référencement naturel SEO.
- Lecture des documentations et réalisation du rapport de stage.
- Réalisation d'un montage vidéo tutoriel pour expliquer le fonctionnement du site.
- Utilisation de l'outil Trello pour la gestion des tâches à effectuer.

<u>05/2016 - 09/2016</u>

Développeur junior Ruby – Tech'4'Team (Partis 19e - France) | Satge



Stage Développeur junior Ruby avec le Framework Ruby on Rails 4

Mission principal:

- · Mission principale ce baser sur le Front-end en Ruby avec le Framework RoR4
- · Modifications Front-end sur le CRM
- · Résolution de bug Front-end ainsi quelque bug de codage

<u> 2015 - 2016</u>

Développeur Ruby – WildCodeSchool - Centre de Formation (La Loupe - France) | Formation



- Réalisation d'un site réel tout en apprennent les bases des langages HTML 5 et CSS 3 Javascript, jQuery, Framework Bootstrap ou foundation.
- Réalisation d'un site sur un CMS au choix : Bolts ou Wordpress
- Choisir un langage spécifique et réalisation de mini-projets (PHP, JS, RUBY)

En autodidacte : réalisation d'un zoning, wireframe, maquette web.

FORMATIONS

2018 - 2019

Licence Professionnelle Métiers du Numérique | (Equivalent Bachelor)

IUT de Bayonne et du Pays Basque | (Anglet - France)

Gestion Projet (organisation d'un projet web, gestion d'un projet)

Multimédia (Montage-vidéo, Adobe: Photoshop, Illustrator, After effect)

Développement Web(HTML5, CSS3, JS, PHP)

CMS (Wordpress, Prestashop)

2017 - 2018

Développeur Web et Multi-Média | (Formation)

Talis Business School & EPSCO Bayonne | (Bayonne - France)

Formation de 7 mois

Multimédia (Maquette, Photoshop)

Développement Web(HTML5, CSS3, JS, PHP, WordPress, Prestashop)

Référencement SEO (théorie, mise en pratique)

2015 - 2016

Développeur Ruby - Développeur Web | (Formation)

Wild Code School | (La Loupe - France)

Formation de 5 mois

Développement Web(HTML5, CSS3, JS, Ruby)

CMS (Bolts, WordPress)

Réalisations des mini-projets.

2009 - 2013

Bac pro SEN (Système Electronique Numérique) (Equivalent Maturité professionnelle)

Lycée Ramiro Arruée | (Saint-Jean-de-Luz - France)

Audiovisuel (Projecteur, câble DMX, câble Jack, câble spicon, table de mixage, montage vidéo, montage son)

Réseaux (adressage IP, travaux pratique connexion caméra ip, CISCO)

Habilitation électrique BO1V

Matière générale(Français, Histoire, Géographie, Mathématique, Physique-chimie, Espagnol, Cour d'art..)

COMPÉTENCES

PROGRAMMATION — INFORMATIQUE

HTML5 & CSS3

Javascript

PhP

MySQL

Ionic Angular

Ruby - RoR4

Bootstrap

WordPress

Office (Word, PowerPoint, Excel)

Windows, Linux

GRAPHISME

Adobe Illustrator

raobe mastrator

Adobe Photoshop

Adobe XD

Inskape

Gimp

Pencil Home (zoning, Wireframe, maquettage)

AUDIOVISUEL

Adobe Premier (montage vidéo) Adobe After Effect

Adobe Audition (notion - enregistrement audio, montage audio)

Camtasia (Logiciel de screen vidéo, montage vidéo, vidéo tutoriel)

GESTION PROJET

Utilisation Outil Trello (Gestion des tâches en to do list)

Réalisation tableaux Gantt

Réalisation de documentation de projet

LOISIRS

Musique (instrument Guitare)

Lecture (Fantasy, manga, aventure)

Dessin (dessin, l'art, l'art numérique, graphisme)

Sport (basket, foot, cours, BMX, Longboard)

LANGUES

Français - Langue Maternelle

Anglais - Technique Professionnelle

Espagnol - bonne notions

Mon site Web

